【裁判字號】    99,易,144
【裁判日期】    990222
【裁判案由】    竊盜
【裁判全文】
臺灣臺中地方法院刑事判決               99年度易字第144號
公  訴  人  台灣台中地方法院檢察署檢察官
被      告  庚○○
上列被告因竊盜案件，經檢察官提起公訴（98年度偵字第23849
號），本院判決如下：
    主    文
庚○○犯如附表編號1至6所示之罪，各處以如附表編號1至6所示
之刑；應執行有期徒刑壹年。
    犯罪事實
一、庚○○曾因毒品危害防制條例案件，經本院93年度訴字第27
    13號判處有期徒刑十月、六月，應執行有期徒刑一年二月，
    於民國95年9月6日假釋，至96年1月13日假釋期滿執行完畢
    。仍不知悔改，復與丁○○（已結）基於意圖為自己不法所
    有之竊盜犯意，於下列時間、地點，竊取他人之動產：
1、於98年7月6日21時許，搭乘丁○○所騎乘車牌號碼G3Z-876號
   重機車，至台中縣大里市○○路142-6號全家便利商店前，由
   庚○○擔任把風，丁○○徒手竊取甲○○所有放在機車腳踏
   板上之液晶螢幕一台（價值約新台幣5000元），得手後持至
   台中市干城車站之跳蚤市場變賣得款新台幣（下同）1000餘
   元，共同作為生活費使用。
2、於98年8月16日20時許之夜間，搭乘丁○○所騎乘，懸掛丁○○單獨竊得之PU3-691號車牌之G3Z-876號重機車，至台中市
   ○區○村○路94巷2號戊○○住處，由庚○○在外把風，丁○○自該住處未上鎖之大門，開門進入屋內，竊取戊○○所有
   歌林牌37吋液晶電視一台（價值約4萬7000元），得手後持至
   台中市干城車站之跳蚤市場變賣得款4500元，共同作為生活
   費使用。
3、於98年8月18日19時47分許之夜間，搭乘丁○○所騎乘，懸掛
   丁○○單獨竊得之PU3-691號車牌之G3Z-876號重機車，至台
   中市○區○○街21號張慧琴住處，由庚○○在外把風，丁○○自該住處未上鎖之大門，開門進入屋內，竊取張慧琴所有
   歌林牌32吋液晶電視一台（價值約1萬7500元），得手後持至
   台中市干城車站之跳蚤市場變賣得款4000元，共同作為生活
   費使用。
4、於98年8月26日15時許，搭乘丁○○所騎乘之G3Z-876號重機
   車，至台中縣大里市○○路178號乙○○住處，由庚○○在外
   把風，丁○○自該住處未上鎖之大門，開門進入屋內（無故
   侵入住宅部分未據告訴），竊取乙○○所有三洋牌32吋液晶
   電視一台（價值約3萬5000元），得手後持至台中市干城車站
   之跳蚤市場變賣得款4000元，共同作為生活費使用。
5、於98年8月26日19時許之夜間，搭乘丁○○所騎乘之G3Z-876
   號重機車，至台中縣大里市○○街37號丙○○住處，由庚○○在外把風，丁○○持不詳器物毀損紗門，扯壞紗門上之塑
   膠門鎖（門鎖鑲附於紗門上），開門進入屋內，竊取丙○○
   所有奇美牌42吋液晶電視一台（價值約4萬元），得手後持至
   台中市干城車站之跳蚤市場變賣得款5000元，共同作為生活
   費使用。
6、於98年8月28日11時許，搭乘丁○○所騎乘之G3Z-876號重機
   車，至台中縣大里市○○○路27號曾蓬椿住處，由庚○○在
   外把風，丁○○持不詳器物撬壞玻璃門上之門鎖（門鎖鑲附
   於門上），開門進入屋內，竊取曾蓬椿所有17吋電腦液晶螢
   幕、電腦主機、MP4播放器各一台、三星牌手機一支，得手將
   手機丟棄，其餘物品持至台中市干城車站之跳蚤市場變賣得
   款2000餘元，共同作為生活費使用。
二、嗣為警調閱監視器畫面比對，循線查獲上情。
三、案經台中縣警察局霧峰分局及台中市警察局第三分局報請台
    灣台中地方法院檢察署檢察官偵查起訴。
    理    由
一、按被告以外之人於審判外之陳述，雖不符刑事訴訟法第159
    條之1至第159條之4之規定，而經當事人於審判程序同意作
    為證據，法院審酌該言詞陳述或書面陳述作成時之情況，認
    為適當者，亦得為證據；當事人、代理人或辯護人於法院調
    查證據時，知有刑事訴訟法第159條第1項不得為證據之情形
    ，而未於言詞辯論終結前聲明異議者，視為有前項之同意，
    刑事訴訟法第159條之5定有明文。本件被害人甲○○、戊○○、張慧琴、乙○○於警詢中之陳述，被告庚○○在本院審
    理時表示無意見，且未於言詞辯論終前就其證據能力方面聲
    明異議，本院審酌被害人甲○○、戊○○、張慧琴、乙○○
    於警詢中僅係單純陳述失竊情節，各該警詢筆錄之製作，復
    未發現有何違法取供情事或其他瑕疵，認為均適當得作為證
    據使用。
二、上揭犯罪事實，業據被告庚○○坦承不諱，核與被害人甲○○、戊○○、張慧琴、乙○○於警詢中，及證人即被害人丙○○、曾蓬椿在本院審理時指述失竊之情節相符，並有台中
    市警察局第三分局健康派出所受理刑事案件報案三聯單、車
    籍查詢-基本資料詳細畫面、監視器翻拍照片、現場指認照
    片附卷可稽，足徵被告之自白供述與事實相符。本件事證明
    確，被告上揭竊盜犯行均堪認定。
三、核被告所為，上揭犯罪事實一之1、4所示部分，均係犯刑法
    第320條第1項之普通竊盜罪；上揭犯罪事實一之2、3所示部
    分，均係犯刑法第321條第1項第1款之於夜間侵入住宅竊盜
    罪；上揭犯罪事實一之5所示部分，係犯刑法第321條第1項
    第1款、第2款之毀壞門扇於夜間侵入住宅竊盜罪；上揭犯罪
    事實一之6所示部分，係犯刑法第321條第1項第2款之毀壞門
    扇竊盜罪。被告與丁○○間有實行上揭竊盜犯罪之犯意聯絡
    及行為分擔，為共同正犯。又上揭犯罪事實二之1所示部分
    ，被告雖係於98年7月6日21時之夜間為之，但行為地在台中
    縣大里市○○路142-6號全家便利商店前，並非住宅；另上
    揭犯罪事實一之6部分，被告係持不詳器物撬壞被害人曾蓬
    椿住處玻璃門上之門鎖，進入屋內行竊，檢察官認該二部分
    各成立刑法第321條第1項第1款之於夜間侵入住宅罪，及刑
    法第320條第1項之普通竊盜罪，均有未合，應由本院就該二
    部分起訴之基本事實，逕予變更檢察官所引應適用之法條。
    再上揭犯罪事實二之5所示部分，被告係於夜間持不詳器物
    毀損被害人丙○○住處之紗門，扯壞紗門上之門鎖，進入屋
    內行竊，檢察官僅引用刑法第321條第1項第1款規定，亦有
    未洽，應由本院逕予增列同條項第2款部分。再被告曾因曾
    因毒品危害防制條例案件，經本院93年度訴字第2713號判處
    有期徒刑十月、六月，應執行有期徒刑一年二月，於95年9
    月6日假釋，至96年1月13日假釋期滿執行完畢（見卷附台灣
    高等法院被告前案紀錄表），五年以內故意再犯有期徒刑以
    上之上揭各罪，均為累犯，應依刑法第47條第1項規定加重
    其刑。而所犯上揭各罪，犯意各別，行為互殊，應予分論併
    科。爰審酌被告已有毒品危害防制條例等多項前科，仍不知
    悔改，復與丁○○以上揭手段多次竊取他人財物，予以變賣
    供作生活費，價值觀念偏差，危害社會治安，損害被害人財
    產權益，事後坦承犯行，態度尚佳，迄未賠償被害人損害，
    被告僅係擔任把風角色，情節較輕等一切情狀，處以如主文
    所示之刑，並定其應執行之刑。
據上論斷，應依刑事訴訟法第299條第1項前段、第300條，刑法
第28條、第320條第1項、第321條第1項第1款、第2款、第3款、
第47條第1項、第51條第5款，刑法施行法第1條之1第1項、第2項
前段，判決如主文。
本案經檢察官己○○到庭執行職務。
中    華    民    國    99    年     2    月    22    日
                  刑事第二庭    法  官  鍾堯航
以上正本證明與原本無異。
如不服本判決應於收受判決後10日內向本院提出上訴書狀，並應
敘述具體理由；其未敘述上訴理由者，應於上訴期間屆滿後20日
內向本院補提理由書（均須按他造當事人之人數附繕本）「切勿
逕送上級法院」。
                                書記官  吳淑願
中    華    民    國    99    年     2    月    22    日
附表：
編號  犯罪事實      所犯罪名      主      文
1、   上揭犯罪事    刑法第320條   庚○○共同竊盜，累犯
      實一之1部     第1項之普通   ，處有期徒刑參月。
      分。          竊盜罪。
2、   上揭犯罪事    刑法第321條   庚○○共同於夜間侵入
      實一之2部     第1項第1款之  住宅竊盜，累犯，處有
      分。          於夜間侵入住  期徒刑柒月。
                    宅竊盜罪。
3、   上揭犯罪事    刑法第321條   庚○○共同於夜間侵入
      實一之3部     第1項第1款之  住宅竊盜，累犯，處有
      分。          於夜間侵入住  期徒刑柒月。
                    宅竊盜罪。
4、   上揭犯罪事    刑法第320條   庚○○共同竊盜，累犯
      實一之4部     第1項之普通   ，處有期徒刑參月。
      分。          竊盜罪。
5、   上揭犯罪事    刑法第321條   庚○○共同毀壞門扇於
      實一之5部     第1項第1款、  夜間侵入住宅竊盜，累
      部分。        第2款毀壞門   犯，處有期徒刑柒月。
                    扇於夜間侵入
                    住宅竊盜罪。
6、   上揭犯罪事    刑法第321條   庚○○共同毀壞門扇竊
      實一之6部     第1項第2款之  盜，累犯，處有期徒刑
      分。          毀壞門扇竊盜  柒月。
                    罪。
附錄論罪科刑法條
刑法第320條第1項：
意圖為自己或第三人不法之所有，而竊取他人之動產者，為竊盜
罪，處五年以下有期徒刑、拘役或五百元以下罰金。
刑法第321條第1項：
犯竊盜罪而有左列情形之一者，處六月以上五年以下有期徒刑：
一、於夜間侵入住宅或有人居住之建築物、船艦，或隱匿其內而
    犯之者。
二、毀越門扇、牆垣或其他安全設備而犯之者。
三、攜帶兇器而犯之者。
四、結夥三人以上而犯之者。
五、乘火災、水災或其他災害之際而犯之者。
六、在車站、埠頭而犯之者。

司法院資訊處製作；財團法人民間司法改革基金會備份。
